<?xml version='1.0' encoding='utf-8'?>
<verb default="niamh" disambig="">
  <verbalNoun default="niamhadh" />
  <verbalAdjective default="niafa" />
  <tenseForm default="niamh" tense="Past" dependency="Indep" person="Base" />
  <tenseForm default="niamhamar" tense="Past" dependency="Indep" person="Pl1" />
  <tenseForm default="niamhadar" tense="Past" dependency="Indep" person="Pl3" />
  <tenseForm default="niamhadh" tense="Past" dependency="Indep" person="Auto" />
  <tenseForm default="niamh" tense="Past" dependency="Dep" person="Base" />
  <tenseForm default="niamhamar" tense="Past" dependency="Dep" person="Pl1" />
  <tenseForm default="niamhadar" tense="Past" dependency="Dep" person="Pl3" />
  <tenseForm default="niamhadh" tense="Past" dependency="Dep" person="Auto" />
  <tenseForm default="niamhadh" tense="PastCont" dependency="Indep" person="Base" />
  <tenseForm default="niamhainn" tense="PastCont" dependency="Indep" person="Sg1" />
  <tenseForm default="niamhtá" tense="PastCont" dependency="Indep" person="Sg2" />
  <tenseForm default="niamhaimis" tense="PastCont" dependency="Indep" person="Pl1" />
  <tenseForm default="niamhaidís" tense="PastCont" dependency="Indep" person="Pl3" />
  <tenseForm default="niamhtaí" tense="PastCont" dependency="Indep" person="Auto" />
  <tenseForm default="niamhadh" tense="PastCont" dependency="Dep" person="Base" />
  <tenseForm default="niamhainn" tense="PastCont" dependency="Dep" person="Sg1" />
  <tenseForm default="niamhtá" tense="PastCont" dependency="Dep" person="Sg2" />
  <tenseForm default="niamhaimis" tense="PastCont" dependency="Dep" person="Pl1" />
  <tenseForm default="niamhaidís" tense="PastCont" dependency="Dep" person="Pl3" />
  <tenseForm default="niamhtaí" tense="PastCont" dependency="Dep" person="Auto" />
  <tenseForm default="niamhann" tense="PresCont" dependency="Indep" person="Base" />
  <tenseForm default="niamhaim" tense="PresCont" dependency="Indep" person="Sg1" />
  <tenseForm default="niamhaimid" tense="PresCont" dependency="Indep" person="Pl1" />
  <tenseForm default="niamhtar" tense="PresCont" dependency="Indep" person="Auto" />
  <tenseForm default="niamhann" tense="PresCont" dependency="Dep" person="Base" />
  <tenseForm default="niamhaim" tense="PresCont" dependency="Dep" person="Sg1" />
  <tenseForm default="niamhaimid" tense="PresCont" dependency="Dep" person="Pl1" />
  <tenseForm default="niamhtar" tense="PresCont" dependency="Dep" person="Auto" />
  <tenseForm default="niamhfaidh" tense="Fut" dependency="Indep" person="Base" />
  <tenseForm default="niamhfaimid" tense="Fut" dependency="Indep" person="Pl1" />
  <tenseForm default="niamhfar" tense="Fut" dependency="Indep" person="Auto" />
  <tenseForm default="niamhfaidh" tense="Fut" dependency="Dep" person="Base" />
  <tenseForm default="niamhfaimid" tense="Fut" dependency="Dep" person="Pl1" />
  <tenseForm default="niamhfar" tense="Fut" dependency="Dep" person="Auto" />
  <tenseForm default="niamhfadh" tense="Cond" dependency="Indep" person="Base" />
  <tenseForm default="niamhfainn" tense="Cond" dependency="Indep" person="Sg1" />
  <tenseForm default="niamhfá" tense="Cond" dependency="Indep" person="Sg2" />
  <tenseForm default="niamhfaimis" tense="Cond" dependency="Indep" person="Pl1" />
  <tenseForm default="niamhfaidís" tense="Cond" dependency="Indep" person="Pl3" />
  <tenseForm default="niamhfaí" tense="Cond" dependency="Indep" person="Auto" />
  <tenseForm default="niamhfadh" tense="Cond" dependency="Dep" person="Base" />
  <tenseForm default="niamhfainn" tense="Cond" dependency="Dep" person="Sg1" />
  <tenseForm default="niamhfá" tense="Cond" dependency="Dep" person="Sg2" />
  <tenseForm default="niamhfaimis" tense="Cond" dependency="Dep" person="Pl1" />
  <tenseForm default="niamhfaidís" tense="Cond" dependency="Dep" person="Pl3" />
  <tenseForm default="niamhfaí" tense="Cond" dependency="Dep" person="Auto" />
  <moodForm default="niamhadh" mood="Imper" person="Base" />
  <moodForm default="niamhaim" mood="Imper" person="Sg1" />
  <moodForm default="niamh" mood="Imper" person="Sg2" />
  <moodForm default="niamhaimis" mood="Imper" person="Pl1" />
  <moodForm default="niamhaigí" mood="Imper" person="Pl2" />
  <moodForm default="niamhaidís" mood="Imper" person="Pl3" />
  <moodForm default="niamhtar" mood="Imper" person="Auto" />
  <moodForm default="niamha" mood="Subj" person="Base" />
  <moodForm default="niamhaimid" mood="Subj" person="Pl1" />
  <moodForm default="niamhtar" mood="Subj" person="Auto" />
</verb>
